臺灣臺南地方法院刑事判決
110年度易緝字第32號
公  訴  人  臺灣臺南地方檢察署檢察官
被      告  黃莑竣




上列被告因竊盜案件，經檢察官提起公訴（109年度營偵字第202
5號），本院判決如下：
    主      文
黃莑竣犯竊盜罪，累犯，處有期徒刑陸月，如易科罰金，以新臺
幣壹仟元折算壹日。
未扣案如附表所示之物，均沒收，於全部或一部不能沒收或不宜
執行沒收時，追徵其價額。
    事      實
一、黃莑竣意圖為自己不法之所有，基於竊盜之接續犯意，先後
    於民國109年7月5日上午10時50分許、同日下午2時10分許，
    騎乘車牌號碼000-000號普通重型機車，進入臺南市○○區○○
    里○○○00號臺糖公司岸內糖廠，趁糖廠影視園區辦公室無人
    看管之際，徒手竊取台北創造電影有限公司（下稱台北創造
    電影公司）所有、置放該處之如附表所示物品【總計市價約
    新臺幣（下同）25萬3,050元】。嗣因臺南市政府文化局職
    員丁萱於109年7月15日前往上開辦公室巡視，發現上開物品
    遭竊後報警處理，因而循線查悉上情。
二、案經台北創造電影公司訴由臺南市政府警察局新營分局移送
    臺灣臺南地方檢察署檢察官偵查起訴。
    理      由
一、按被告以外之人於審判外之言詞或書面陳述，除法律有規定
    者外，不得作為證據，刑事訴訟法第159條第1項定有明文；
    另按被告以外之人於審判外之陳述，雖不符前4條（即刑事
    訴訟法第159條之1至第159條之4）之規定，而經當事人於審
    判程序同意作為證據，法院審酌該言詞陳述或書面陳述作成
    時之情況，認為適當者，亦得為證據，刑事訴訟法第159條
    之5第1項定有明文。經查，本案據以認定被告黃莑竣犯罪事
    實存否之被告以外之人於審判外之言詞及書面陳述，雖屬傳
    聞證據，但因檢察官、被告於本院審理時均同意作為證據使
    用（本院卷第43至44頁），本院審酌上開證據均係依法取得
    ，並無任何違背法律規定之情事，認為適當，依上揭規定，
    認均有證據能力。
二、訊據被告固坦承上開車牌號碼000-000號普通重型機車確為
    其母方梅清所有及平常都是其在使用，亦不否認該輛機車曾
    出現在犯罪地點附近，惟矢口否認有為上開竊盜犯行，辯稱
    ：我曾進入糖廠內拿木頭，但未將木頭拿走；109年7月5日
    我跟弟弟黃耀賢一同在工地工作，案發當時我沒有前往上開
    地點偷竊如附表所示物品云云。經查，告訴人台北創造電影
    公司於案發當日確有如附表所示物品遭竊之事實，業據被告
    所不否認（警卷第3至11、13至21頁），並有證人即報案人
    丁萱（警卷第23至29頁）於警詢時證述明確，且有岸內糖廠
    戲劇辦公室遭竊清冊（警卷第31至35頁）、現場監視器翻拍
    照片（警卷第59至125頁）、臺南市政府警察局新營分局109
    年11月19日南市警營偵字第1090606165號函暨檢附之刑案現
    場圖、現場勘查採證照片（偵一卷第59、61至87頁）及現場
    錄影光碟等資料可佐。而上開車牌號碼000-000號普通重型
    機車確為被告母親方梅清所有，且於案發前後，確有一名與
    被告身型特徵相仿之男子騎乘該輛機車出現在案發現場附近
    ，又該名與被告特徵相仿之男子亦於案發時出現在現場，另
    該名男子身型、衣著，均與被告之身型、衣著相似、身體特
    徵亦大致相符等情，亦有車牌號碼000-000號普通重型機車
    車籍資料（警卷第153頁）、案發當日該車之行車軌跡（警
    卷第127頁）、臺南市政府警察局新營分局搜索筆錄、無應
    扣押之物證明書（警卷第39至43頁）、遭竊現場位置圖及被
    告住處位置圖（警卷第53至57頁）及監視器中竊嫌與被告本
    人對照照片（警卷第129至135頁）等資料在卷可稽，此部分
    之事實應堪認定。
三、被告雖否認有於上開時、地，竊取他人物品，並辯稱：案發
    當日其與兄弟一同在工地工作云云。惟查：
（一）證人即報案人丁萱於警詢時明確證稱：我於109年7月15日
      下午3時許，因業務關係與廠商至臺糖公司岸內糖廠影視
      園區辦公室時，發現辦公室內房間玻璃窗被打破且監視器
      鏡頭被移動過，檢視後發現如附表所示之物品遭竊，監視
      器畫面顯示竊賊是109年7月5日下午2時許進入辦公室行竊
      ，我最後一次看見遭竊物品係同年月2日下午4時許左右等
      語（警卷第23至27頁）；證人即被告之兄弟黃耀賢及黃柏
      潁於偵查時亦均證稱：被告並沒有跟我們一同工作等語（
      偵一卷第49頁）。又考量證人丁萱與被告素不相識且並無
      故舊恩怨關係、證人黃耀賢及黃柏潁更均為被告之兄弟，
      其等實無甘冒己有涉犯誣告之情形而特意誣指被告以構陷
      入罪之必要。
（二）再者，被告於警詢及本院審理時亦自承曾經進入糖廠內要
      拿木頭，並表示車牌號碼000-000號普通重型機車車主為
      其母方梅清，平時均係其騎乘使用、該輛機車從未失竊過
      等語（警卷第7至11頁、本院卷第51頁），對照監視器錄
      影翻拍畫面內容，畫面中竊嫌所騎乘之機車特徵、顏色均
      與被告平時騎乘之上開車牌號碼000-000號白色普通重型
      機車相同（警卷第97至107頁）；觀之監視器錄影內容，
      竊嫌於經過監視器錄影範圍時，亦知以衣物遮住口鼻並將
      攝影鏡頭轉向以防被監視器拍下身形容貌（警卷第111至1
      15頁），該竊嫌顯然對於糖廠內相關設備位置知之甚詳，
      堪認竊嫌曾進入園區勘查；況員警約詢被告時，亦曾就被
      告身型與監視器錄影畫面中竊嫌之身型對比，該竊嫌不僅
      身型及樣貌俱與被告相似，且臉部特徵、輪廓更與被告相
      仿（警卷第129至135頁）；而於案發前後，確有一名與被
      告身型特徵相仿之男子騎乘上開車牌號碼000-000號機車
      出現在案發現場附近，又該名與被告特徵相仿之男子亦於
      案發時出現在現場，亦有該輛機車之行車軌跡及照片可參
      （警卷第127頁）。從而，本院細繹案發當時之現場監視
      器錄影畫面內容，再對照被告於警局時由員警拍攝之照片
      ，被告之身形、臉部特徵與穿著俱與竊嫌極度神似。綜合
      上情，再再顯示被告確為案發現場監視器所拍攝到之男子
      ，應可認定。
（三）綜上所述，被告確有意圖為自己不法之所有，基於竊盜之
      接續犯意，於前揭犯罪事實一所示之時、地，以徒手方式
      竊取如附表所示之他人物品等情，堪以認定。被告上揭所
      辯，核屬卸責之詞，難認可採。本案事證明確，被告犯行
      堪以認定，應予依法論科。
四、是核被告所為，係犯刑法第320條第1項之竊盜罪。又如數行
    為於同時同地或密切接近之時地實施，侵害同一之法益，各
    行為之獨立性極為薄弱，依一般社會健全觀念，在時間差距
    上，難以強行分開，在刑法評價上，以視為數個舉動之接續
    施行，合為包括之一行為予以評價，較為合理，則屬接續犯
    ，而為包括之一罪（最高法院86年度台上字第3295號判決意
    旨可資參照）。被告先後於109年7月5日上午10時50分許、
    同日下午2時10分許，至上開廠區內竊取如附表所示物品之
    行為，雖係以數行為行之，然被告主觀上係基於單一竊取以
    他人之物之犯意，接續於密切接近之時地，侵害同一之法益
    ，各行為彼此間之獨立性極為薄弱，依一般社會健全觀念，
    在時間差距上，難以強行分開，在刑法評價上，以視為數個
    舉動之接續施行，合為包括之一行為予以評價為宜，應認屬
    接續犯，而僅成立一竊盜罪。
五、次按數罪併罰之案件，雖應依刑法第50條、第51條規定就數
    罪所宣告之刑定其應執行之刑，然此僅屬就數罪之刑，如何
    定其應執行者之問題，本於數宣告刑，應有數刑罰權，此項
    執行方法之規定，並不能推翻被告所犯係數罪之本質，若其
    中一罪之刑已執行完畢，自不因嗣後定其執行刑而影響先前
    一罪已執行完畢之事實，謂無累犯規定之適用（最高法院10
    4年度第6次刑事庭會議決議參照）。又關於裁判確定後犯數
    罪，二以上徒刑之執行（非屬合併處罰範圍），應以核准開
    始假釋之時間為基準，限於原各得獨立執行之刑，均尚未執
    行期滿，始有依刑法79條之1第1、2項規定，合併計算其最
    低應執行期間，同時合併計算其假釋後殘餘刑期之必要。倘
    假釋時，其中甲罪徒刑已執行期滿，則假釋之範圍應僅限於
    尚殘餘刑期之乙罪徒刑，其效力不及於甲罪徒刑。縱監獄將
    已執行期滿之甲罪徒刑與尚在執行之乙罪徒刑合併計算其假
    釋最低執行期間，亦不影響甲罪業已執行完畢之效力。且二
    以上徒刑之執行，本係得各別獨立執行之刑，對刑法第47條
    累犯規定之解釋，倘其中甲罪徒刑已執行期滿，縱因合併計
    算最低應執行期間而在乙罪徒刑執行中假釋者，於距甲罪徒
    刑期滿後之假釋期間再犯罪，即與累犯之構成要件相符，仍
    應以累犯論（最高法院103年度第1次刑事庭會議決議、104
    年度第7次刑事庭會議決議㈡意旨參照）。經查，被告前於10
    3年間因涉犯肇事逃逸、竊盜案件，經本院以107年度聲字第
    262號裁定定應執行有期徒刑1年4月確定，刑期自107年1月3
    1日起算至108年5月16日（下稱甲案）；於106年間因涉犯竊
    盜案件，經臺灣嘉義地方法院以106年度嘉簡字第1082號判
    決判處有期徒刑3月確定，刑期自108年6月17日起算至108年
    9月16日（下稱A案）；於同年亦因涉犯竊盜案件，經本院以
    106年度簡字第3853號判決判處有期徒刑4月、3月，後定應
    執行有期徒刑5月確定，刑期自108年8月17日起算至109年1
    月16日（下稱B案）；於107年間再因涉犯竊盜案件，經本院
    以107年度簡字第98號判決判處有期徒刑6月確定，刑期自10
    9年5月16日起算至109年11月15日（下稱C案）。上開ABC三
    案嗣經本院以107年度聲字第814號裁定定應執行有期徒刑1
    年確定，刑期自108年5月17日起算至109年5月16日（下稱乙
    案）。被告於108年8月28日縮短刑期假釋出監，嗣因遭撤銷
    假釋，於110年10月30日入監執行所餘殘刑等情，有臺灣高
    等法院被告前案紀錄表1份在卷可稽。是被告所犯A、B兩案
    之刑期，業已分別於108年9月16日、109年1月16日執行完畢
    ，縱嗣後與他案定應執行之刑，且於該執行期間之108年8月
    28日假釋出監，復遭撤銷假釋，而於110年10月30日入監執
    行殘刑6月22日，惟其假釋及假釋遭撤銷時，A、B兩案徒刑
    之刑期客觀上已執行完畢，其嗣後假釋情形均不影響A、B兩
    案刑期已執行完畢之狀態。依前開最高法院刑事庭會議決議
    意旨，被告A、B兩案執行完畢後，5年以內故意再犯本件有
    期徒刑以上之罪，為累犯，其經此教訓後仍為本案犯行，可
    認有其特別惡性、對刑罰反應力薄弱之情狀，且所犯與本案
    所為竊盜犯行之罪質相同，本院就該個案依司法院釋字第77
    5號解釋意旨，經裁量後仍認應依刑法第47條第1項規定，加
    重其刑。
六、爰審酌被告智識正常、四肢健全，非無謀生能力，不思以正
    當途逕賺取生活所需，竟以竊盜方式侵害他人財產法益，破
    壞社會安寧及法律秩序，顯未尊重他人財產權，動機及所為
    均可議，自應予相當之刑事非難，以求達罰當其罪並令被告
    心生警惕，以達犯罪防制之目的；並考量被告犯後仍飾詞狡
    辯、不思悔改，另衡酌被告自承學歷為高中肄業、曾從事水
    泥工、月收入約2萬餘元、未婚無子女（本院卷第51頁），
    復未賠償被害人任何損害；兼衡其有多次竊盜之前科素行、
    本件犯罪之手段暨審酌其行為所生危害、犯罪之動機、目的
    及手段等一切具體情狀，量處如主文所示之刑，並諭知易科
    罰金之折算標準。
七、按犯罪所得，屬於犯罪行為人者，沒收之；於全部或一部不
    能沒收或不宜執行沒收時，追徵其價額，刑法第38條之1第1
     項前段、第3項分別定有明文。被告所竊取被害人所有、如
    附表所示之物品，應認均屬被告之犯罪所得。又該等犯罪所
    得物品既均未經扣案，均應依刑法第38條之1第1項前段規定
    宣告沒收之，於全部或一部不能沒收或不宜執行沒收時，則
    應依同條第3項規定，追徵其價額。
據上論斷，應依刑事訴訟法第299條第1項前段，刑法第320條第1
項、第47條第1項、第41條第1項前段、第38條之1第1項前段、第
3項、第40條第1項，刑法施行法第1條之1第1項，判決如主文。
本案經檢察官郭俊男提起公訴，檢察官呂舒雯到庭執行職務。
中　　華　　民　　國　　110 　年　　11　　月　　29　　日
　　　　　　　　　刑事第十四庭  法　官　林岳葳
以上正本證明與原本無異
如不服本判決應於收受本判後20日內向本院提出上訴書狀，並應
敘述具體理由。其未敘述上訴理由者，應於上訴期間屆滿後20日
內向本院補提理由書狀（均須按他造當事人之人數附繕本）「切
勿逕送上級法院」。
  　　　　　　　　　　　　　　　書記官　黃得勝
中　　華　　民　　國　　110 　年　　12　　月　　2 　　日

附表:                                  110年度易緝字第32號    編號 物品名稱 數量 單位 1 恩菲爾德刺槍 2 枝 2 真箭頭 10 枝 3 李先得馬槍 2 枝 4 李先得石頭收藏盒木盒 18 個 5 石頭 8 個 6 麥肯吉貝爾海軍軍官左輪槍 3 枝 7 杭特碎發槍 1 枝 8 李先得銀色左輪手槍 1 枝 9 腰帶 2 條 10 槍套 2 副 11 萬巴德醫生包 1 個 12 萬巴德顯微鏡 1 個 13 海軍軍官刀與海軍結 1 組 14 麥肯吉軍官刀與海軍結 1 組 15 貝爾軍官刀與海軍結 1 組 16 英國領事拐杖 1 支 17 阿水煙斗 1 支 18 必二副隨身包 2 個 19 郎中藥箱 1 個 20 洋人物品 1 個 21 洋人物品錫製品 3 個 22 漢人擺飾 1 個 23 方板凳 10 把 24 劍獅 2 個 25 發電機 1 組 

附錄本案論罪科刑法條：
中華民國刑法第320條
（普通竊盜罪、竊佔罪）
意圖為自己或第三人不法之所有，而竊取他人之動產者，為竊盜
罪，處5年以下有期徒刑、拘役或50萬元以下罰金。
意圖為自己或第三人不法之利益，而竊佔他人之不動產者，依前
項之規定處斷。
前二項之未遂犯罰之。